# 关于拨改租（ B-L-T ）业务核算

提问人：calvin923 时间：2021-01-22 08:05:03
请教陈老师，政府租用城市基础设施项目按照“建设-租用-移交”方式，即政府和项目业主（建设方）达成租用协议，依据协议租用城市基础设施且支付相应的租用费。但相关设施属于公益性资产如城市道路等，办不了产权。对应的资产放在哪个科目核算？是否计提折旧？谢谢

回答人：chenyiwei
虽然形式上有租赁安排，但该租赁不具有商业实质，该资产是完全依据委托方（政府）的要求定制，且政府是唯一的“承租人”，但又不是资产的实际使用者。这种情况的经济实质与BOT或者BT项目无本质区别，同样应按《企业会计准则解释第 14 号》第一条的规定核算。